【裁判字號】    89,易,551
【裁判日期】    891102
【裁判案由】    贓物
【裁判全文】
台灣苗栗地方法院刑事判決                          八十九年度易字第五五一號
    公  訴  人  臺灣苗栗地方法院檢察署檢察官
    被      告  乙○○
右列被告因贓物案件，經檢察官提起公訴 (八十九年度偵字第五五二號），本院判決
如左：
    主      文
乙○○搬運贓物，處拘役伍拾日。
    事      實
一、乙○○於民國（下同）八十九年一月三十一日下午三時二十五分許，駕駛自小貨
    車行經苗栗縣南庄鄉○○路之際，明知受某不詳姓名年籍之成年男子所託，車號
    為ＳＦＤ－９６６號輕機車（係甲○○於八十九年一月十五日二十三時三十分在
    苗栗縣頭份鎮○○里○○○街十二號前遭不詳姓名之人所竊）係有問題來路不明
    之贓車，竟基於搬運贓物之意思予以搬運，而將之載往苗栗縣三灣鄉途中，經警
    於是日下午三時三十分許，在苗栗縣三灣鄉○○○○路中港溪橋上查獲，並扣得
    上開贓車一輛。
二、案經甲○○訴由苗栗縣警察局頭份分局移送台灣苗栗地方法院檢察署檢察官偵查
    起訴。
    理      由
一、訊據被告乙○○固不否認於上揭時地搬運上開機車至其所駕駛之自用小貨車予以
    載運之事實，惟辯稱：伊不知該機車係贓車，係一位路過之青年人託付載運至三
    灣鄉修理，伊出於好意搭載，警察攔車取締時該青年人竟自行逃跑，伊係無辜並
    無檢察官所指之犯行云云。然查：
    （一）上開機車（下稱系爭機車）確為被害人甲○○於八十九年一月十五日二十
          三時三十分在苗栗頭份鎮○○里○○街十二號前遭不詳姓名之人所竊，已
          據告訴人甲○○在警訊中指訴明確，復有贓物領據一紙在卷足稽，堪認系
          爭機車為贓車無疑。
    （二）次查系爭贓車於經警攔截前一日即八十九年一月三十日，已經苗栗縣警察
          局頭份分局南埔派出所員警丙○○在公路旁之空房子旁發現，黃員即開始
          埋伏卻無所獲，次日黃員碰巧前去三灣鄉路途中無意間發現系爭贓車已置
          在被告所駕駛之貨車上，而加以追逐攔截，擱下被告時並未發現有如被告
          所稱有其他人存在情形，被告自稱還有一人，但卻找不到等語（見本院訊
          問筆錄），亦據證人即取締員警證述明晰在卷（本院八十九年七月二十日
          訊問筆錄），再參照證人即目擊部分取締事實之路人丁○○亦到庭結稱：
          主管（指丙○○警員）擱下被告的車子，我剛好路過，便叫我打電話（通
          知派出所警員），．．．，沒有看到車內（指被告車輛）其他的人，也沒
          有看到其他人從車上下來，也沒有看到主管追人等語。（本院八十九年八
          月一日訊問筆錄）對於有無其他人乘坐被告貨車之事實互核一致，審取締
          員警及現場目擊取締之證人等與被告素昧平生，彼等當無甘冒偽證而捏造
          事實招致丟差與陷入牢獄之必要，彼等之證詞自為可採，而應認被告所陳
          另有其他乘坐其車輛之言詞，與查證之事實不符，顯不足採。退一步言之
          ，縱或有其他人乘坐被告車輛，充其量亦僅說明另有他人與被告同行而已
          ，尚未能因之證明被告未搬運系爭機車之行為。
    （三）再者，被告於本院調查中亦供承於搬運上開機車上其貨車之際，因發現機
          車有拆解的現象而自認該機車可能有問題（本院八十九年七月二十日訊問
          筆錄），是其所稱不知搬運之系爭機車為贓車是否屬實即令人啟疑。另經
          送請法務部調查局對被告及證人丙○○實施測謊檢查，被告對於問題１．
          其係幫助一陌生人載運繫案之機車；及問題２．其遭攔撿時同車之陌生人
          逃逸，呈現情緒波動之反應，應係說謊。而證人黃警員對於問題１．其不
          知有無陌生人與乙○○同車載運繫案之機車；及問題２．其攔撿乙○○不
          知同車之陌生人是否逃逸，呈現無情緒波動反應，應未說謊。有該局八十
          九年八月三十一日（８９）陸（三）字第８９０６３６９１號鑑定通知書
          一紙附卷足稽。審該測謊檢測事先經被告同意、問題之設計及施測過程等
          均無不正常之處，依最高法院八十八年台上字第二九三六號判決要旨，自
          有證據能力及證明力，而應認被告前開辯詞不知為系爭機車為贓車之事實
          為不實在，而無足取。是其知悉系爭機車為贓車之心意亦明。
    （四）末查，被告如確實未搬運贓車侵害告訴人權益，衡情自當理直氣壯，無需
          支付或賠償告訴人任何系爭機車之損失，但被告卻與告訴人和解賠償系爭
          機車「失竊機車及遭拆解改裝等之損失」新台幣一萬七千元。可見其心虛
          之心態。綜上，被告知悉所載運之系爭機車已遭拆解，係有問題來路不明
          之機車，卻仍執意搬運予以載運，其有故意搬運之行為亦明，所辯不知係
          贓物，既與查證之事實不符，核屬飾卸刑責之詞，不足憑信，事證明確，
          其犯行洵堪認定，應依法論科。
二、核被告乙○○所為，係犯刑法第三百四十九條第二項之搬運贓物罪。公訴意旨認
    被告應成立未必故意之搬運贓物，容有誤會，一併敘明。爰審酌被告之品行、犯
    罪之動機、目的、手段及犯罪後態度已與被害人達成民事和解（有和解書附偵查
    卷末足按）等一切情狀，量處如主文所示之刑，以示懲儆。
據上論斷，應依刑事訴訟法第二百九十九條第一項前段，刑法第三百四十九條第二項
，罰金罰鍰提高標準條例第一條前段，判決如主文。
本案經檢察官吳義聰到庭執行職務。
中    華    民    國      八十九      年      十一      月      二      日
                                      台灣苗栗地方法院刑事庭
                                          法  官  陳  鴻  斌
右正本證明與原本無異。
如不服本判決，應於判決送達後十日內向本院提出上訴狀（應附繕本），上訴於臺灣
高等法院臺中分院。
                                          書記官  陳  文  聰
中    華    民    國      八十九      年      十一      月二      日
附錄論罪科刑法條：
刑法第三百四十九條第二項：
搬運贓物者，處五年以下有期徒刑、拘役或科或併科一千元以下罰金。


司法院資訊處製作；財團法人民間司法改革基金會備份。
